最高法院刑事判決　　　　　　　　　　　　　　　　　八十七年度台非字第一六號
　　上訴人　最高法院檢察署檢察總長
　　被　告　甲○○
右上訴人因被告誣告案件，對於台灣高等法院中華民國八十六年七月八日第二審確定
判決（八十六年度上易字第二七四一號，起訴案號：台灣板橋地方法院檢察署八十五
年度偵字第二三七三七號），認為違法，提起非常上訴，本院判決如左：
    主  文
原判決關於違背法令部分撤銷。
    理  由
非常上訴理由稱：「按依本法應於審判期日調查之證據而未予調查者，其判決當然為
違背法令，刑事訴訟法第三百七十九條第十款定有明文。證據雖已調查而其內容尚未
明瞭者，即與未經調查無異，如遽行判決，仍屬應於審判期日調查之證據未予調查，
貴院曾以三十一年上字第八七號著為判例。又依法應於審判期日調查之證據未予調查
，致適用法令違誤而顯然於判決有影響者，該項確定判決即屬判決違背法令，應有刑
事訴訟法第四百四十七條第一項第一款規定之適用，亦有司法院大法官會議釋字第一
八一號解釋可資參考。又刑法第七十四條規定緩刑之宣告，須以未曾受有期徒刑以上
刑之宣告或前曾受有期徒刑以上刑之宣告，執行完畢或赦免後，五年以內未曾受有期
徒刑以上刑之宣告為要件。所謂受有期徒刑以上刑之宣告者，祇須受刑之宣告確定為
已足，至是否執行，在所不問。因而受有期徒刑之宣告，雖經同時諭知緩刑，苟無同
法第七十六條失其刑之宣告效力之情形，仍不得於後案宣告緩刑，復有  貴院二十五
年非字第三一三號、五十四年台非字第一四八號判例可按，故被告前所犯案件曾否受
有期徒刑以上刑之宣告，乃本案得否宣告緩刑之前提要件，亦即得否適用第七十四條
之基礎，自有調查之必要。經查本件被告於原判決前曾因犯業務侵占罪，經台灣板橋
地方法院以八十六年度易字第八四四號判處有期徒刑柒月，緩刑年，於八十六年四
月十日確定，有該案全卷可稽。揆諸前揭說明，被告於後案即本件原判決八十六年七
月八日判決時已不符合緩刑宣告之要件，自不得宣告緩刑。原審於審理中雖曾訊問被
告前科，但以台灣高等法院檢察署簡覆表記載被告未曾受有期徒刑以上刑之宣告執行
完畢，而認無犯罪前科（見原判決理由三），惟查該簡覆表（見誣告案件地院卷第七
頁）已有被告前曾觸犯侵占罪經起訴之記載，原審未查明該案判決情形，有無受有期
徒刑以上刑之宣告，竟於原判決認被告符合宣告緩刑之要件而為緩刑之諭知，顯屬違
法。案經確定，爰依刑事訴訟法第四百四十一條、第四百四十三條提起非常上訴，以
資糾正。」等語。
本院按證據雖已調查而其內容尚未明瞭者，即與未經調查無異，如遽行判決，仍屬應
於審判期日調查之證據未予調查，即與未經調查無異，如遽行判決，仍屬應於審判期
日調查之證據未予調查。又依法應於審判期日調查之證據未予調查，致適用法令違誤
而顯然於判決有影響者，該項確定判決即屬判決違背法令，應有刑事訴訟法第四百四
十七條第一項第一款規定之適用，亦經司法院大法官會議釋字第一八一號解釋在案。
再刑法第七十四條規定緩刑之宣告，須以未曾受有期徒刑以上刑之宣告或前曾受有期
徒刑以上刑之宣告，執行完畢或赦免後，五年以內未曾受有期徒刑以上刑之宣告為要
件。所謂受有期徒刑以上刑之宣告者，只須受刑之宣告確定為已足，至是否執行在所
不問。因而曾受有期徒刑之宣告，雖經同時諭知緩刑，苟無同法第七十六條失其刑之
宣告效力之情形，仍不得於後案宣告緩刑。故被告前所犯案件曾否受有期徒刑以上刑
之宣告，乃本案得否宣告緩刑之前提要件，亦即得否適用刑法第七十四條之基礎，自
有調查之必要。經查本件被告於原審八十六年七月八日判決前曾因犯業務侵占罪，經
台灣板橋地方法院以八十六年度易字第八四四號判處有期徒刑柒月，緩刑年，於八
十六年四月十日確定，有該案卷宗可稽。揆諸前揭說明，被告於後案即本案判決時已
不符合緩刑宣告之要件而不得宣告緩刑。原確定判決雖以卷內之台灣高等法院檢察署
簡覆表記載被告未曾受有期徒刑以上刑之宣告，而宣告緩刑，惟查該簡覆表已有被告
前曾觸犯業務侵占罪經起訴之記載，原審竟未於宣判前查明該案判決情形，遽行宣告
緩刑，自有依法應於審判期日調查之證據未予調查，致適用法令違誤，而顯然於判決
有影響之情形，核屬判決違背法令。非常上訴意旨執以指摘，洵有理由。惟原判決尚
非不利於被告，應僅將原判決關於違背法令部分撤銷，以資糾正。
據上論結，應依刑事訴訟法第四百四十七條第一項第一款前段，判決如主文。
中      華      民      國    八十七    年      一      月    二十二    日
                              最高法院刑事第十庭
                                  審判長法官  吳  雄  銘
                                        法官  池  啟  明
                                        法官  陳  宗  鎮
                                        法官  石  木  欽
                                        法官  吳  火  川
      右正本證明與原本無異
                                              書  記  官
中      華      民      國    八十七    年      二      月      四      日
